Minutes et répertoires du notaire Vincent MAUPEOU, 23 mai 1532 - 1570 (étude VIII)
Archives nationales
- Minutes de Vincent MAUPEOU, 26 janvier 1526 - 1570; MC/ET/VIII/174 - MC/ET/VIII/518
  - Minutes. 1551, septembre - décembre, septembre - décembre 1551; MC/ET/VIII/213
    - Vente, droits successifs., 30 novembre 1551; MC/ET/VIII/213
      Nom, qualité: (M.) Callot, Bertrand.
      Nom, qualité: (Mme ou Mlle) Jannay, Raoullette.
      Relations: mère de l'intervenant 1, héritier de l'intervenant 3.
      Nom, qualité: (M.) Lebeuf, Jean (seigneur de la mesnaige).
      Nom, qualité: (M.) Jannay, Antoine.
    - Rente, constitution, seigneuries (2), Dampierre-en-Bassigny, faremont Thieblemont (52, 51)., 30 novembre 1551; MC/ET/VIII/213
      Nom, qualité: (M.) Pinart, Pierre (seigneur de dampierre-en-bassigny).
      Profession: maître à la chambre des comptes, Paris.
      Nom, qualité: (M.) Godet, François (seigneur de faremont-en-perthois).
      Profession: général à la cour des aides, Paris.
      Domicile: Thieblemont (Marne).
      Nom, qualité: (M.) Pelicart, Jean.
      Nom, qualité: (M.) Boucherau, Guillaume.
    - Quittance, prix de vente de seigneurie., 30 novembre 1551; MC/ET/VIII/213
      Profession: lieutenant general du roi au gouvernement de normandie.
      Profession: évèque, Lentreguier ou Treguier (Côtes-d'Armor).
      Relations: intervenant pour l'intervenant 03.
      Nom, qualité: (M.) Bailleul de, Gallois (chevalier, seigneur de longpont)
    - Apprentissage, métier fripier., 30 novembre 1551; MC/ET/VIII/213
      Nom, qualité: (M.) Duhamel, Etienne.
      Profession: fripier (apprenti), Paris.
      Nom, qualité: (M.) Duhamel (Paris).
      Domicile: rue de la Calande.
      Nom, qualité: (M.) Bediou, Pasquier.
      Profession: fripier priseur de biens (maitre jure), Paris.
    - Procuration en blanc, acceptation de donation., 1er décembre 1551; MC/ET/VIII/213
      Nom, qualité: (M.) Marillac de, François (licencié es lois).
    - Rente fonciere, titre nouvel, maison, Paris rue de la Vieille-Draperie, la Corne-de-Cerf., 2 décembre 1551; MC/ET/VIII/213
      Nom, qualité: (M.) Choppin ou Chopin, Hugues.
      Nom: Abbaye Saint-Magloire.
    - Procuration acte, plaidoirie., 2 décembre 1551; MC/ET/VIII/213
      Nom, qualité: (M.) Lair, Guillaume.
      Profession: laboureur (marchand), Ablis (Yvelines).
      Domicile: Ablis (Yvelines) Dimancheville.
      Nom, qualité: (M.) Cotignon, Henri.
      Profession: procureur, Paris.
      Nom, qualité: (M.) Vigor, Jean.
      Nom, qualité: (M.) Bournot de, Jean.
    - Alloué, métier serviteur., 3 décembre 1551; MC/ET/VIII/213
      Nom, qualité: (M.) Postel, Jacques.
      Profession: serviteur, Paris.
      Nom, qualité: (M.) Postel, Guillaume (seigneur de fourneaux).
      Nom, qualité: (Mme ou Mlle) Maurice, Paquette (bourgeoise de Paris).
      Profession: marchande de draps de soie, Paris.
      Nom, qualité: (M.) Huppeau, Jean.
    - Mise en service chez Paquette Maurice, marchande de draps de soie, de Jacques Postel, fils de Jacques Postel, seigneur de Nymières, demeurant à Evreux., 4 décembre 1551; MC/ET/VIII/213
      contrat de travail; Evreux (Eure); Maurice, Paquette; Postel, Jacques (fils); Postel, Jacques (père); négociant
    - Rente, constitution, seigneurie, Ferte-Loupiere (la) (Yonne) Bruyere., 4 décembre 1551; MC/ET/VIII/213
      Nom, qualité: (M.) Barbute, Edme (seigneur de la bruyère).
      Profession: prieur, Tanneray.
      Nom, qualité: (M.) Vaudetart de, Roger (seigneur de poully).
    - Quittance, capital de rente (1/2)., 4 décembre 1551; MC/ET/VIII/213
      Nom, qualité: (M.) Bouthin, Déode.
      Profession: avocat au parlement, doyen, Paris, clermont (Puy-de-Dôme).
      Nom, qualité: (M.) Chabannes, Louis.
      Profession: conseiller au parlement, abbé, Paris, clermont (Puy-de-Dôme).
      Nom, qualité: (M.) Hacqueville de, Pierre.
      Profession: président aux requètes du Parlement, Paris.
    - Bail à rente, vigne, Montreuil (Seine-Saint-Denis) Varenne (la)., 5 décembre 1551; MC/ET/VIII/213
      Nom, qualité: (M.) Durant, Nicolas.
      Profession: vigneron, Montreuil (Seine-Saint-Denis).
      Domicile: Montreuil (Seine-Saint-Denis).
      Nom, qualité: (Mme ou Mlle) Pepin, Geneviève.
      Nom, qualité: (M.) Delahaye, Lambert.
      Profession: vigneron, Montreuil, 93.
      Domicile: Montreuil (Seine-Saint-Denis)
    - Bail à ferme, terre, Colombes (Hauts-de-Seine)., 5 décembre 1551; MC/ET/VIII/213
      Nom: Couvent Des Minimes de Nigeon.
      Nom, qualité: (M.) Fleury, Pierre (jeune).
      Profession: laboureur, Colombes (Hauts-de-Seine).
      Domicile: Colombes (Hauts-de-Seine)
    - Procuration acte, reddition de comptes de tutelle et partage de succession., 6 décembre 1551; MC/ET/VIII/213
      Nom, qualité: (Mme ou Mlle) Thinet, Marie.
      Nom, qualité: (M.) (nom Illisible).
      Nom, qualité: (M.) Petit
    - Quittance, dot., 7 décembre 1551; MC/ET/VIII/213
    - Rente, quittance de rachat., 9 décembre 1551; MC/ET/VIII/213
      Nom, qualité: (M.) Briconnet, Jean (seigneur de glatigny).
      Domicile: Versailles (Yvelines)
    - Quittance, arrérages de rente., 9 décembre 1551; MC/ET/VIII/213
    - Procuration acte, bail à ferme de cure, Saint-Clair-sur-les-Monts (Seine-Maritime)., 11 décembre 1551; MC/ET/VIII/213
      Domicile: Saint-Clair-sur-les-Monts (Seine-Maritime).
      Nom, qualité: (M.) Malard, Olivier.
      Profession: receveur des exploits et amendes à la cour des aides, Rouen (Seine-Maritime).
      Domicile: Rouen (Seine-Maritime)
    - Vente, maison (partie indivise), Paris rue de la Haute-Vannerie, ecu-de-Bourgogne., 11 décembre 1551; MC/ET/VIII/213
      Nom, qualité: (M.) Sainctyon de, Claude.
      Profession: procureur du roi en son trésor, Paris.
      Nom, qualité: (M.) Michel, Claude.
      Profession: sergent-à-verge au châtelet, Paris.
      Relations: beau-frère de l'intervenant 1, 02CHR01.
      Nom, qualité: (Mme ou Mlle) Bachelier, Robine.
      Nom, qualité: (M.) Gourlin, Jacques (bourgeois de Paris).
      Profession: apothicaire epicier (marchand), Paris
    - Nomination d'arbitre., 11 décembre 1551; MC/ET/VIII/213
      Nom, qualité: (M.) Chevredant, Guillaume.
      Profession: drapier (marchand), Sainte-Hermine (Vendée).
      Domicile: Sainte-Hermine (Vendée).
      Nom, qualité: (M.) Soulet, Jean.
      Profession: marchand, Sainte-Hermine (Vendée).
      Nom, qualité: (M.) La Porte de, François.
    - Rente, titre nouvel, maison (partie indivise), Paris rue des Marmousets, la-Lévrière., 12 décembre 1551; MC/ET/VIII/213
      Nom, qualité: (M.) Jourdain, Jean.
      Nom, qualité: (M.) La Verdure de, Jean.
      Profession: chanoine de la cathedrale, Thérouanne (Pas-de-Calais)
    - Foi et hommage, baronnie, Chevreuse (Yvelines)., 13 décembre 1551; MC/ET/VIII/213
      Nom, qualité: (M.) Thou de, Christophe (seigneur de bonneuil-en-France).
      Profession: notaire secrétaire du roi, avocat au Parlement, Paris.
      Nom, qualité: (M.) Lorraine de, Charles (baron de chevreuse).
      Profession: cardinal, archeveque, Reims (Marne).
      Profession: évèque, Treguier (Côtes-d'Armor).
      Profession: cardinal, eveque (ancien), archeveque, Paris, bordeaux (Gironde)
    - Rente, transport., 14 décembre 1551; MC/ET/VIII/213
      Nom, qualité: (M.) Bonnier, Pierre (bourgeois de paris, seigneur de mainville).
      Nom, qualité: (M.) Desneufz, René (bourgeois de Paris).
      Nom, qualité: (M.) Simon, Laurent.
      Profession: apothicaire (marchand), Paris.
      Relations: débiteur de l'intervenant 1, époux de l'intervenant 4.
      Nom, qualité: (Mme ou Mlle) Perdrier, Jeanne.
    - Échange, seigneurie contre rentes constituées, Martaize (Vienne) Beaurepaire., 14 décembre 1551; MC/ET/VIII/213
      Nom, qualité: (M.) Pierres, Anne (seigneur de beaurepaire).
      Profession: prieur, Bonneuil-Matours (Vienne), Puy-Chevrier.
      Domicile: Martaize (Vienne).
    - Rente foncière, titre nouvel, maison cour et jardin, Juvisy-sur-Orge (Essonne)., 14 décembre 1551; MC/ET/VIII/213
      Nom, qualité: (M.) Longueil de, Pierre.
      Nom, qualité: (Mme ou Mlle) Laloyau, Denise.
    - Vente, vigne, Bezons (Val-d'Oise)., 14 décembre 1551; MC/ET/VIII/213
      Nom, qualité: (M.) Colas, François.
      Profession: laboureur, Bezons (Val-d'Oise).
      Domicile: Bezons (Val-d'Oise).
      Nom, qualité: (M.) Hesselin, Paris (maître à la chambre des comptes).
    - Procuration acte, bail à loyer de maison, Paris., 14 décembre 1551; MC/ET/VIII/213
      Nom, qualité: (M.) Fare ou Fave, Pierre (seigneur de la mothe).
      Nom, qualité: (Mme ou Mlle) Luillier ou Lhuillier, Madeleine.
      Nom, qualité: (M.) Foucault, Louis.
    - Procuration acte, compte de tutelle., 14 décembre 1551; MC/ET/VIII/213
      Relations: épouse de l'intervenant 1, héritier de l'intervenant 3, héritier de l'intervenant 5.
      Nom, qualité: (M.) Luillier, Jean.
      Nom, qualité: (Mme ou Mlle) Le Maistre, Louise.
      Relations: épouse de l'intervenant 2, mère de l'intervenant 2
    - Procuration acte, saisie de maisons (3), Paris rue du Marché-Palu., 14 décembre 1551; MC/ET/VIII/213
    - Contre-lettre, transport de rente., 14 décembre 1551; MC/ET/VIII/213
    - Échange, vigne contre vigne, Sceaux (Hauts-de-Seine)., 15 décembre 1551; MC/ET/VIII/213
      Nom, qualité: (M.) Picart, Marin.
      Profession: vigneron, Clamart (Hauts-de-Seine).
      Domicile: Clamart (Hauts-de-Seine)
    - Vente, pré, Boissise-le-Roi (Seine-et-Marne)., 15 décembre 1551; MC/ET/VIII/213
      Nom, qualité: (M.) Aubert, Jean.
      Profession: laboureur, Boissise-le-Roi (Seine-et-Marne), Orgenois.
      Domicile: Boissise-le-Roi (Seine-et-Marne) Orgenois.
      Nom, qualité: (M.) Le Cogneulx, Gilles.
      Nom, qualité: (Mme ou Mlle) Chauvet, Charlotte.
    - Transaction, saisie de biens meubles d'un prieuré donné à bail, Saint-Martin-du-Pean (Eure-et-Loir) Bonneval., 15 décembre 1551; MC/ET/VIII/213
      Nom, qualité: (M.) Girard Des Grangieres, Pierre.
      Profession: secrétaire du comte de la chambre.
      Nom, qualité: (M.) La Chambre de, Jean (comte de la chambre).
      Profession: gentilhomme ordinaire de la chambre du roi.
      Relations: neveu de l'intervenant 3, héritier de l'intervenant 3.
      Nom, qualité: (M.) La Chambre de, Charles.
      Profession: eveque, abbé, Mont-Denis, bonneval (73, 28), Saint-Florentin.
      Nom, qualité: (M.) Foucault, Nicole.
      Profession: religieux, Bonneval (Eure-et-Loir), Saint-Martin-du-Pean.
      Relations: locataire l'intervenant 05.
      Nom, qualité: (M.) Beron de, Jean.
      Profession: prieur, Bonneval (Eure-et-Loir), Saint-Martin-du-Pean
    - Désistement, donation et legs testamentaire., 16 décembre 1551; MC/ET/VIII/213
      Nom, qualité: (M.) La Riviere de, Robert (seigneur de digny).
      Nom, qualité: (M.) Tailleboys, Jean.
      Nom, qualité: (M.) Tailleboys, Guillaume.
      Profession: laboureur, Houssay (Loir-et-Cher).
      Domicile: Houssay (Loir-et-Cher).
      Relations: père de l'intervenant 2, héritier de l'intervenant 2, beneficiaire de l'intervenant 1
    - Vente, vigne, Montreuil (Seine-Saint-Denis) Varenne (la)., 16 décembre 1551; MC/ET/VIII/213
      Nom, qualité: (M.) Vier, Jean (jeune).
      Profession: laboureur, Montreuil (Seine-Saint-Denis).
    - Rente fonciere, quittance de rachat, vigne, Noisy-le-Sec (Seine-Saint-Denis) Bodin., 16 décembre 1551; MC/ET/VIII/213
      Nom, qualité: (M.) Aubry, Jean (bourgeois de Paris).
      Nom, qualité: (M.) Espaullart, Jean (moyen).
      Profession: laboureur, Noisy-le-Sec (Seine-Saint-Denis).
      Domicile: Noisy-le-Sec (Seine-Saint-Denis).
      Nom, qualité: (M.) Renouart, Etienne.
      Domicile: Noisy-le-Sec (Seine-Saint-Denis)
    - Transaction., 17 décembre 1551; MC/ET/VIII/213
      Nom, qualité: (M.) Copin, Antoine.
      Profession: maréchal-ferrant, Riom (Puy-de-Dôme).
      Nom, qualité: (M.) Drinet, Jean.
      Relations: frère uterin de l'intervenant 1.
      Nom, qualité: (M.) Drinet, Pierre.
      Profession: cordonnier (maître), Paris.
      Nom, qualité: (Mme ou Mlle) Roillard, Marie.
      Relations: épouse de l'intervenant 3, mère de l'intervenant 1, mère de l'intervenant 2
    - Contre-lettre, transaction sur succession., 17 décembre 1551; MC/ET/VIII/213
      Nom, qualité: (M.) Gercent, Pierre (bourgeois de Paris).
      Relations: héritier de l'intervenant 4.
      Nom, qualité: (M.) Vignon, Martin.
      Profession: huissier du roi à la cour des aides, Paris.
      Nom, qualité: (M.) Espert, Jean (bourgeois de Paris).
      Relations: veuf de l'intervenant 4, 03ERT04.
      Nom, qualité: (Mme ou Mlle) Royer, Marie.
    - Indemnite, promesse, engagement validaire., 17 décembre 1551; MC/ET/VIII/213
      Nom, qualité: (M.) Espert, Elie.
    - Succession, transaction., 17 décembre 1551; MC/ET/VIII/213
    - Nomination d'arbitres, contestation de compte de tutelle., 18 décembre 1551; MC/ET/VIII/213
      Relations: ancien tuteur de l'intervenant 2, en proces avec l'intervenant 02, representé(e) par l'intervenant 03.
      Nom, qualité: (M.) Mahiet, Guillaume (bourgeois de Paris).
      Nom, qualité: (M.) Lepainet, Jean.
      Profession: procureur au Châtelet nommé arbitre, Paris.
      Nom, qualité: (M.) Langlois, Christophe.
      Profession: conseiller au Châtelet nommé arbitre, Paris.
    - Vente, terre et jardin, Presles-en-Brie (Seine-et-Marne)., 18 décembre 1551; MC/ET/VIII/213
      Nom, qualité: (M.) Garlet, Jean.
      Profession: vicaire, Grisy-Suisnes (Seine-et-Marne), Grange-le-Roi ou Grange-Nivelon.
      Domicile: Coubert (Seine-et-Marne).
    - Procuration acte, bail à ferme de metairie, Ferrières (Loiret) Griselles, martiniere (la)., 18 décembre 1551; MC/ET/VIII/213
      Nom, qualité: (M.) Bourciet.
      Profession: religieux, Ferrières (Loiret), Abbaye
    - Rente foncière, titre nouvel, maison, Faubourg-Saint-Victor (Paris) rue des Coupeaux, la Corne de Cerf., 18 décembre 1551; MC/ET/VIII/213
      Nom, qualité: (M.) Claire, Raouland.
      Profession: barbier chirurgien (maître), Paris.
      Relations: ayant-droit de l'intervenant 4.
      Nom, qualité: (M.) Gabry, Jean (bourgeois ).
      Nom, qualité: (Mme ou Mlle) Haslier, Marguerite.
      Nom, qualité: (M.) Brosses de, Etienne.
      Profession: barbier chirurgien (maitre), Paris.
    - Rente, constitution, vigne, Athis-Mons (Essonne) Perreux (les)., 19 décembre 1551; MC/ET/VIII/213
      Nom, qualité: (M.) Gaudinnyer, Jean.
      Profession: vigneron, Athis-Mons (Essonne).
    - Bail à rente, ratification, vigne, Montreuil (Seine-Saint-Denis) Varenne (la)., 19 décembre 1551; MC/ET/VIII/213
    - Déclaration de command, transport de rente., 19 décembre 1551; MC/ET/VIII/213
      Nom, qualité: (M.) Victor, Etienne (bourgeois de Paris).
      Relations: acheteur de l'intervenant 3.
      Nom, qualité: (Mme ou Mlle) Brinon, Marguerite.
      Nom, qualité: (M.) Victor, Jean.
      Profession: huissier sergent à cheval au Châtelet, Paris.
    - Rente, transport., 19 décembre 1551; MC/ET/VIII/213
      Relations: veuve de l'intervenant 2, ayant-droit de l'intervenant 3.
      Profession: huissier sergent à cheval au châtelet, Paris.
    - Désistement par Gilles Corrozet, marchand libraire, bourgeois de Paris, en faveur de Geneviève Le Brodeur, sa mère (5e banc en la salle du Palais), 20 décembre 1551; MC/ET/VIII/213
      Précisions sur les fonctions: libraire (marchand)
      Actes signalés par le personnel du Minutier central des notaires de Paris, 2003-2012 (base de données migrée: voir contexte dans le Plan d’orientation général - Notaires de Paris, guides thématiques du Minutier).
      renonciation; Corrozet, Gilles (actif de 1535 à 1568); Le Brodeur, Geneviève; libraire
    - Renonçiation, donation de banc, Paris Salle du Palais, du Coté de la Chapelle., 20 décembre 1551; MC/ET/VIII/213
      Nom, qualité: (M.) Corrozet, Gilles (bourgeois de Paris).
      Nom, qualité: (M.) Lebrodeur, Pierre (bourgeois de Paris).
      Relations: grand-père maternel de l'intervenant 1.
      Nom, qualité: (Mme ou Mlle) Lebrodeur, Geneviève.
      Relations: mère de l'intervenant 1, veuve de l'intervenant 4, épouse de l'intervenant 5.
      Nom, qualité: (M.) Corrozet, Michel (bourgeois de Paris).
      Nom, qualité: (M.) Testard, Michel (bourgeois de Paris).
      Profession: boursier (maître), Paris
      renonciation; donation
    - Presentation, presentation au garde des sceaux pour un office de notaire, Vitry-le-François (Marne)., 21 décembre 1551; MC/ET/VIII/213
      Nom, qualité: (M.) Ambroys, Rémy.
      Profession: conseiller au Parlement de Provence.
      Nom, qualité: (M.) Savoie de, Honorat (comte de villars, seigneur usufruitier de sainte-ménehould).
      Domicile: (04, 51).
      Nom, qualité: (M.) Lalemant, Claude.
      Profession: praticien, Sainte-Ménehould (Marne).
      Domicile: Sainte-Ménehould (Marne)
    - Échange, rente et terre contre maison, Picpus (Paris)., 22 décembre 1551; MC/ET/VIII/213
      Profession: chantre, chanoine, Paris, Sainte-Chapelle-du-Palais.
      Nom, qualité: (Mme ou Mlle) Depreaulx, Jeanne.
      Domicile: Picpus Paris.
    - Promesse, rachat de rente., 22 décembre 1551; MC/ET/VIII/213
      Profession: salpétrier, Picpus (Paris).
      Nom, qualité: (M.) Durant ou Durand, Michel.
      Profession: chantre, chanoine, Paris, Sainte-Chapelle.
      Nom, qualité: (M.) Durand, Jean.
      Profession: canonnier, Paris
    - Procuration acte, resignation à chapellenie, Pelouailles-les-Vignes (Maine-et-Loire) Eglise., 22 décembre 1551; MC/ET/VIII/213
      Nom, qualité: (M.) Lesourt, René.
      Profession: etudiant, chapelain, Paris, pelouailles-les-Vignes (Maine-et-Loire).
      Nom, qualité: (M.) Richer, Thomas
    - Bail à loyer, maison, Paris rue de Bièvres, le-Lez-d'Or., 23 décembre 1551; MC/ET/VIII/213
      Nom, qualité: (M.) Bachelier, Olivier (bourgeois de Paris).
      Profession: marchand, Paris, rue de la Mortellerie.
      Nom, qualité: (M.) Damillier, Denis (bourgeois de Paris).
      Profession: coffretier malletier (maître), Paris.
    - Obligation, solde de rachat de rente., 23 décembre 1551; MC/ET/VIII/213
      Nom, qualité: (M.) Thevenin, Claude.
    - Indemnite, promesse, cautionnement., 23 décembre 1551; MC/ET/VIII/213
      Profession: coffretier malletier (maître), Paris
    - Rente foncière, quittance de rachat, vigne, Villeneuve-Saint-Georges (Val-de-Marne) Butte (la)., 23 décembre 1551; MC/ET/VIII/213
      Profession: chantre, chanoine, Paris, Sainte-Chapelle du Palais.
      Nom, qualité: (M.) Thevenyn, Claude.
      Profession: hôtelier (marchand), Villeneuve-Saint-Georges (Val-de-Marne).
    - Transport, droit de rachat d'une vigne, Villeneuve-Saint-Georges (Val-de-Marne)., 23 décembre 1551; MC/ET/VIII/213
    - Rente fonciere, titre nouvel, moulin à eau et terre, Aulnay-sous-Bois (Seine-Saint-Denis) Aulnay-les-Bondy., 27 décembre 1551; MC/ET/VIII/213
      Nom, qualité: (M.) Grand-Rue de, Hervé.
      Profession: trésorier des mortes-payes de normandie, commis au controle de l'épargne
    - Quittance, dot., 29 décembre 1551; MC/ET/VIII/213
      Nom, qualité: (M.) Leclerc, No~el.
      Nom, qualité: (Mme ou Mlle) Lecousturier, Jeanne.
      Nom, qualité: (Mme ou Mlle) Jourdain, Jeanne.
      Relations: veuve de l'intervenant 4, mère de l'intervenant 2.
      Nom, qualité: (M.) Lecousturier, Jean.
    - Transaction, cens, Nonette (Puy-de-Dôme)., 29 décembre 1551; MC/ET/VIII/213
      Nom, qualité: (M.) Perier, Jean.
      Nom, qualité: (M.) Perier, Gilbert.
      Domicile: Bansat (Puy-de-Dôme).
      Relations: frère de l'intervenant 1, representé(e) par l'intervenant 01.
      Nom, qualité: (Mme ou Mlle) Douradont, Madeleine.
      Domicile: Hauterive (Allier).
      Nom, qualité: (M.) Duprat, Jacques (seigneur d'auzat-sur-allier ou auzac).
    - Ratification, quittance de rachat., 30 décembre 1551; MC/ET/VIII/213
      Domicile: Bullion (Yvelines) Longchene
      quittance; ratification
    - Vente, vignes, Passy (Paris) Boislevent., 30 décembre 1551; MC/ET/VIII/213
      Nom, qualité: (M.) Benard, Gabriel (bourgeois de Paris).
      Nom, qualité: (M.) Bollain, Antoine.
    - Bail à rente, maison (partie de) et taillis, Arpajon (Essonne) Chatres., 30 décembre 1551; MC/ET/VIII/213
      Nom, qualité: (M.) Chevreuze, No~el.
      Profession: boucher (marchand), Arpajon (Essonne).
      Domicile: Arpajon (Essonne).
      Nom, qualité: (M.) Rogeret, Nicolas.
      Profession: hotelier (marchand), Arpajon (Essonne).
      Domicile: Arpajon (Essonne)
    - Bail à loyer, recette de seigneurie, Ménerville (Yvelines)., 30 décembre 1551; MC/ET/VIII/213
      Nom, qualité: (M.) Belhoste, Jean.
      Profession: laboureur, Ménerville (Yvelines).
      Domicile: Ménerville (Yvelines).
      Nom, qualité: (M.) Delarocque, Raoulin.
      Profession: marchand, Perdreauville (Yvelines).
      Domicile: Perdreauville (Yvelines).
    - Indemnite, promesse, cautionnement., 30 décembre 1551; MC/ET/VIII/213
      Domicile: Perdreauville (Yvelines)
  - Minutes. 1552, 18 avril - 1553, 1er avril, 18 avril 1552 - 1er avril 1553; MC/ET/VIII/214
  - Minutes. 1552, 18 avril - 1553, 1er avril, 18 avril 1552 - 1er avril 1553; MC/ET/VIII/215
    - Acte concernant Jehan Desprez, marchand drapier., 17 janvier 1553; MC/ET/VIII/215
      Desprez, Jehan; négociant
  - Minutes. 1552, 18 avril - 1553, 1er avril, 18 avril 1552 - 1er avril 1553; MC/ET/VIII/216
    - Acte concernant Jehan Gobelin, marchand bourgeois à Paris., 9 août 1552; MC/ET/VIII/216
      Gobelin, Jehan; négociant
  - Minutes. 1553, 2 avril - 1554, 21 mars, 2 avril 1553 - 21 mars 1554; MC/ET/VIII/217
    - Deux procurations par Joachim Du Bellay à Claude Du Bellay, son neveu, pour vendre les terres de La Rouere et Doudon., 17 avril 1553; MC/ET/VIII/217
      procuration; Du Bellay, Joachim; Du Bellay, Claude
    - Procuration par Joachim du Bellay, sur le point de partir à Rome, pour porter foi et hommage au roi en raison de la seigneurie d'Oudon appartenant à son neveu., 17 avril 1553; MC/ET/VIII/217
      Extrait du contenu:
      [Fut present en sa personne Jouachin du Bellay, escuyer, demourant] à Paris, tant en son nom que comme tuteur et curateur de Claude du Bellay son nepveu, filz et heritier unicque de deffunct René du Bellay en son vivant seigneur d'Oudon, lequel Joachin oud. nom, a faict et constitué ses procureurs nobles personnes Robert Moreau, seigneur de la Sauzaye, et maistre Claude de Bizé, et chascun d'eulx, pour comparoir pardevant Messieurs les gens tenans ou qui tiendront la chambre des comptes pour le roy nostre sire en son pays et duché de Bretaigne, pardevant lesquelz sera faict pour et ou nom dud. constituant foy hommage et serment de fidelité aud. seigneur roy pour raison de la terre et seigneurie d'Oudon, appartenant aud. myneur par le deces et trespas dud. deffunct du Bellay, son pere, icelle terre prochement tenue et mouvant dud. seigneur roy à cause de son conté de Nantes oud. pays de Bretaigne, payer les droictz et debvoirs seigneuriaulx, se aucuns sont pour ce deuz, et y faire tout ce que au cas apartiendra selon la coustume des lieux, supplier et requerir lesd. seigneurs pour et ou nom dud. constituant, le recevoir par sesd. procureurs ou l'un d'eulx seul et pour le tout à faire et porter lesd. foy et hommaige par ce qu'il ne les pouroit faire en personne obstant qu'il est sur son partement pour aller à Rome pour le service du roy nostre sire, faire toutes offres et protestations au cas apartenant, bailler et fournir d'aveu, myne et denombrement, quand mestier sera, et de tout faire et passer, requerir, lever lectres, actes et instrumens tant et telz que cas sera nécessaire, et y faire pareillement etc. que led. constituant oud. nom feroit et faire pourroit si present en personne y estoit; promectant etc, obligeant etc, renonçant etc.